---
title: "df_creation_bs"
author: "Bogdan Sotnikov"
date: '2023-11-15'
output: html_document
---

```{r setup, include=FALSE}
knitr::opts_chunk$set(echo = TRUE)
lapply(c("glue", "tidyverse", "openxlsx", 
         "readxl", "rstatix", "gtsummary",
         "Hmisc", "ggcorrplot", "psych"), require, character.only=TRUE)
library(tidymodels)
library(embed)
library(themis)
library(car)
library(vip)
library(Boruta)
library(doParallel)
library(flextable)
```

# Notes:
1. All whitespaces changed to underscores.
2. File вид_ТГСК.xlsx переименован в gvhd_type.xlsx


# Data reading 

```{r}

files_dd <- list.files(path = "./raw_data/3_Derivable_Datasets/", 
                       pattern = ".xls", 
                       all.files = FALSE, 
                       full.names = FALSE)
fdd <- do.call("<-", 
               list(files_dd, 
                    sapply(files_dd, 
                           function(x) 
                             read.xlsx(paste0("./raw_data/3_Derivable_Datasets/", x ), 
                                       na.strings = NA))))

names(fdd) <- str_split_i(names(fdd), "\\.", 1)

files_fet <- list.files(path = "./raw_data/Final_export_tables/", 
                        pattern = ".xls", 
                        all.files = FALSE, 
                        full.names = FALSE)

fnet <- do.call("<-", list(files_fet, 
                           sapply(files_fet, 
                                   function(x) 
                                     read.xlsx(paste0("./raw_data/Final_export_tables/", x), 
                                               na.strings = NA, 
                                               startRow = 1))))

names(fnet) <- str_split_i(names(fnet), "\\.", 1)

```

# Dataframe building

```{r}

# Если вы не убирали вторую строку в экселях, раскомментируйте концы строчек кода ниже (и уберите лишнюю запятую)
common_df <- left_join(left_join(left_join(left_join(fnet$DM_20230119_120304, # %>% slice(-1),
                       fnet$TU_20230119_120304 %>% select(!SITE), # %>% slice(-1),
                       by = "SUBJID"),
                       fnet$PREV_20230119_120304 %>% select(!SITE), # %>% slice(-1),
                       by = "SUBJID"),
                       fnet$TR_20230119_120304 %>% select(!SITE), # %>% slice(-1),
                       by = "SUBJID"),
                       fnet$STAT_20230119_120304 %>% 
                       select(!SITE) %>% 
                       rename(ALIVE = PTSTAT)  , # %>% slice(-1),
                       by = "SUBJID")

```

```{r}

## Добавим датасет по факту наличия той или иной формы РТПХ
## Предварительно упростим их и переведем в широкий формат
agvhd <- fnet$AGVHD_20230119_120304 %>% 
  pivot_wider(names_from = AGVHDLOC,
              values_from = AGVHDST,
              names_prefix = "acute_") %>% 
  select(!acute_NA) %>% 
  group_by(SUBJID) %>% 
  mutate(across(everything(), ~toString(unique(na.omit(.x))))) %>%  
  ungroup() %>% 
  distinct(SUBJID, .keep_all = TRUE)

cgvhd <- fnet$CGVHD_20230119_120304 %>% 
  pivot_wider(names_from = CGVHDLOC,
              values_from = DAMDEG,
              names_prefix = "chronic_") %>%
  select(-c(chronic_NA, TYPEOTH)) %>% 
  group_by(SUBJID) %>% 
  mutate(across(everything(), ~toString(unique(na.omit(.x))))) %>%  
  ungroup() %>% 
  distinct(SUBJID, .keep_all = TRUE)

fgvhd <- fnet$GVHD_20230119_120304 %>% 
  pivot_wider(names_from = GVHDCAT, values_from = GVHDYN) %>% 
  select(!GVHDOTHM) %>%
  filter(!is.na(GVHDDTC) | `Cross syndrome` == "yes")

```

Преобразуем типы переменных

```{r}

common_df_patient <- common_df %>% 
  mutate(across(c(SITE,SEX,ICD,TUTERM,LLTC,LLTN,PTC,
                  PTN,PSOCC,PSOCN,TRTYPE,TRSOURCE,
                  CONDTYPE,ALIVE,RELAPYN), ~ as.factor(.x))) %>% 
  mutate(across(c(BIRTHDTC,PRSTDTC,PRENDTC,TRDTC,
                  LCDTC,DEATHDTC,RELAPDTC), ~format(as.Date(.x, format = "%d/%m/%Y"), "%d.%m.%Y"))) %>% 
  mutate(across(c(TIMGDOSE, HATGDOSE, TRNUM), ~ as.numeric(.x))) %>% 
  select(-c(LLTC, PTC, PSOCC, ICD, TUTERM, LLTN)) %>% 
  mutate(across(c(TRNUM, TIMGDOSE, HATGDOSE), ~ as.factor(.x)))

```

Меняем ошибочную дату
```{r}

common_df_patient <- common_df_patient %>% 
  mutate(PRSTDTC = if_else(SUBJID == "01095", "08.07.2021", PRSTDTC))

```

Для текущего датафрейма единица наблюдения -- 1 пациент

Добавим информацию про острую, хроническую и оверлап РТПХ

```{r}

## Объединим с уже имеющимися данными

common_df_disease <-   left_join(common_df_patient,
                       fgvhd %>% select(!SITE),
                       by="SUBJID")

## Разобьем на 3 датасета: острую, хроническую РТПХ и оверлап-синдром

common_df_disease_acute <- left_join(common_df_disease %>% 
  filter(`Acute GVHD` == "yes"), 
  agvhd %>% select(!SITE), 
  by = "SUBJID")

common_df_disease_chronic <- left_join(common_df_disease %>% 
  filter(`Chronic GVHD` == "yes"), 
  cgvhd %>% select(!SITE), 
  by = "SUBJID")

common_df_disease_cross <- common_df_disease %>% 
  filter(`Cross syndrome` == "yes")

common_df_disease <- full_join(full_join(common_df_disease_acute, 
          common_df_disease_chronic, 
          by = common_df_disease %>% colnames()),
          common_df_disease_cross,
          by = common_df_disease %>% colnames())

```

Преобразуем типы переменных.

```{r}

## Добавим префикс acute и chronic к пораженным органам
common_df_disease <- common_df_disease %>% 
  mutate(
    TRIND = case_when(                     # Эта переменная нужна для последующего объединения с терапией
     `Acute GVHD` == "yes" ~ "acute GVHD",
     `Chronic GVHD` == "yes" ~ "chronic GVHD",
     `Cross syndrome` == "yes" ~ "cross syndrome") %>% as.factor()) %>% 
  mutate(
    across(c(AGVHDOCC,AGVHDGR,acute_Skin,acute_Liver,
             `acute_Upper gastrointestinal tract`,
             `acute_Lower gastrointestinal tract`,
             CGVHDOCC,PTSTAT,SEVTYPE,SEVGRADE,`chronic_Skin involvement, % lesion of body surface area`,
             `chronic_Sclerotic changes of the skin`,
             `chronic_Changes in oral cavity`,
             `chronic_Eyes`,
             `chronic_Gastrointestinal tract`, chronic_Liver, chronic_Lungs,
             `chronic_Lungs functional assessment`,
             `chronic_Joints and fascia`,
             `chronic_Sex organs`,GVHDMETH,
             `Acute GVHD`,`Chronic GVHD`,`Cross syndrome`), ~ as.factor(.x)),
    GVHDAGE = GVHDAGE %>% as.numeric(),
    GVHDDTC = format(as.Date(GVHDDTC, format = "%d/%m/%Y"), "%d.%m.%Y"),
    COND = case_when(  ## Переместим другую терапию в общий столбец и удалим столбец CONDOTH
      COND == "other" ~ CONDOTH, 
      COND != "other" ~  COND) %>% as.factor(),
    PRSCHEM = case_when(   ## Переместим другую профилактику в общий столбец и удалим столбец SCHEMOTH
    PRSCHEM == "other" ~ SCHEMOTH, 
    PRSCHEM != "other" ~  PRSCHEM),
    across(c(AGVHDOCC,CGVHDOCC), ~ case_when(
      is.na(.x) ~ "no",
      .x == "yes" ~ "yes"))) %>% 
  rename(           ## Переименуем ряд переменных
    Acute_GVHD = `Acute GVHD`,
    Chronic_GVHD = `Chronic GVHD`,
    Cross_syndrome = `Cross syndrome`,
    acute_UGT = `acute_Upper gastrointestinal tract`,
    acute_LGT = `acute_Lower gastrointestinal tract`,
    chronic_Skin_perc = `chronic_Skin involvement, % lesion of body surface area`,
    chronic_Skin_scl = `chronic_Sclerotic changes of the skin`,
    chronic_oral = `chronic_Changes in oral cavity`,
    chronic_GT =`chronic_Gastrointestinal tract`,
    chronic_Lungs_func = `chronic_Lungs functional assessment`,
    chronic_Joints = `chronic_Joints and fascia`,
    chronic_Sex = `chronic_Sex organs`) %>% 
  select(-c(CONDOTH, Acute_GVHD, Chronic_GVHD, 
            Cross_syndrome, SCHEMOTH)) %>% 
  mutate(across(c(TRNUM, TIMGDOSE, HATGDOSE), ~ as.factor(.x)))

```

Для нашего текущего датафрейма единица наблюдения -- наличие одного из типов РТПХ у одного пациента.

Вновь разобъем датасет на три субдатасета по заболеваниям

```{r}

common_df_disease_acute <- common_df_disease %>% 
  filter(TRIND == "acute GVHD")

common_df_disease_chronic <- common_df_disease %>% 
  filter(TRIND == "chronic GVHD")

common_df_disease_cross <- common_df_disease %>% 
  filter(TRIND == "cross syndrome")

```

Добавим информацию о полученной терапии

```{r}

common_df_treatment <- 
  left_join(common_df_disease,
          fnet$CM_20230119_120304 %>% select(!SITE),
          by = c("SUBJID", "TRIND")) %>% 
  select(-c(REPDRUG, DRUGC, ATCC, INGR)) %>%
  mutate(
    across(c(TRSTDTC, TRENDTC), ~ format(as.Date(.x, format = "%d/%m/%Y"), "%d.%m.%Y")),
    across(c(GVHDTRYN, DRUGN, ATCN, LOT, TRONG, TRRESP, RESPEV), ~as.factor(.x)),
    across(c(GVHDTRYN,TRONG), ~ case_when(
      is.na(.x) ~ "no",
      .x == "yes" ~ "yes")))

```

Добавим новые переменные: длительность профилактики, длительность лечения, интервал от пересадки КМ до установления диагноза РТПХ, интервал от пересадки КМ до начала профилактики, интервал от конца профилактики до начала лечения.

```{r}

common_df_treatment <- common_df_treatment %>% 
  mutate(
    TDINTER = (as.Date(GVHDDTC,        ## От пересадки до РТПХ
                format = "%d.%m.%Y") - as.Date(TRDTC, 
                                               format = "%d.%m.%Y")) %>% as.character %>% as.numeric,
    TPINTER = (as.Date(PRSTDTC,        ## От пересадки до профилактики
                format = "%d.%m.%Y") - as.Date(TRDTC, 
                                               format = "%d.%m.%Y")) %>% as.character %>% as.numeric,
    PTINTER = (as.Date(PRENDTC,        ## От конца профилатики до начала лечения
                format = "%d.%m.%Y") - as.Date(TRSTDTC, 
                                               format = "%d.%m.%Y")) %>% as.character %>% as.numeric,
    
    PRINTER = (as.Date(PRENDTC,        ## Профилактика
                format = "%d.%m.%Y") - as.Date(PRSTDTC, 
                                               format = "%d.%m.%Y")) %>% as.character %>% as.numeric,
    TRINTER = if_else(is.na(TRENDTC), (as.Date(LCDTC,        ## Лечение
                format = "%d.%m.%Y") - as.Date(TRSTDTC, 
                                               format = "%d.%m.%Y")) %>% as.character %>% as.numeric, (as.Date(TRENDTC, 
                format = "%d.%m.%Y") - as.Date(TRSTDTC, 
                                               format = "%d.%m.%Y")) %>% as.character %>% as.numeric))

```

Разобьем полученные данные на три блока по типу заболевания (опять)

```{r}

common_df_treatment_acute <- common_df_treatment %>% 
  filter(TRIND == "acute GVHD")

common_df_treatment_chronic <- common_df_treatment %>% 
  filter(TRIND == "chronic GVHD")

common_df_treatment_cross <- common_df_treatment %>% 
  filter(TRIND == "cross syndrome")

```

## Adiitional transformations
# Checking correctness of data

```{r}

summary(common_df_treatment)
common_df_treatment %>% glimpse()

```

```{r}
summary(common_df_treatment)
```


# EDA

Подсчитаем описательные статистики

Нам интересно посмотреть на следующие переменные
Факторные: SEX (пол), TUTERM (диагноз), PSOCN (группа заболеваний) TIMGDOSE? (есть-нет), HATGDOSE (есть-нет),
TRTYPE (тип донора), TRSOURCE (источник КМ), ALIVE (выжил ли пациент), RELAPYN (был ли рецидив), PTSTAT (состояние пациента при обследовании), SEVGRADE? (степень тяжести), все, что начинается с chronic? (проявления заболевания), STERRES (развилась ли резистентность к стероидам)
Числовые: TRNUM (число пересадок), GVHDAGE (возраст начала заболевания), все, что заканчивается на INTER (временные интервалы)

```{r descriptive_factor}
# Функция подсчитывает число единиц наблюдения для градации фактора,
# долю наблюдений с данной градацией от всех наблюдений,
# доверительный интервал (по Уилсону) для этой доли
catStat <- function(df, factorr){
  df %>% 
    select(variant = {{  factorr }}) %>% 
    mutate(variant = as.character(variant) %>%  replace_na("no_data") %>% as.factor()) %>% 
    count(variant) %>% 
    rename(number = n) %>% 
    mutate(proportionIntoGroup = round(number/sum(number),3),
           proportionCI = paste(
             round(binconf(number, sum(number), method = "wilson")[,2], 3),
             round(binconf(number, sum(number), method = "wilson")[,3], 3),
             sep="-"),
           variable = factorr) %>% 
  relocate(variable, .after=1)
}

### Функция стандартной ошибки
se <- function(x){
  sd(x, na.rm=TRUE)/sqrt(length(x))
}

### Вычисляем описательные статистики для нумерических переменных
statistics <- list(
  Counts = ~ length(.x) %>% as.character(),
  NAs = ~ sum(is.na(.x)) %>% as.character(),
  Mean = ~ mean(.x, na.rm=TRUE) %>% round(3) %>% as.character(),
  SD = ~ sd(.x, na.rm=TRUE) %>% round(3) %>% as.character(),
  CI95 = ~ paste(round(mean(.x, na.rm=TRUE) - 1.96 * se(.x), 3),
                    round(mean(.x, na.rm=TRUE) + 1.96 * se(.x), 3), sep="-"),
  Median = ~ median(.x, na.rm=TRUE) %>% round(3) %>% as.character(),
  Quantiles = ~ paste(round(quantile(.x, probs=c(0.25), na.rm=TRUE), 3), 
                        round(quantile(.x, probs=c(0.75), na.rm=TRUE), 3), sep="-"),
  Iqr = ~ IQR(.x, na.rm=TRUE) %>% round(3) %>% as.character(),
  Min = ~ min(.x, na.rm=TRUE) %>% round(3) %>% as.character(),
  Max = ~ max(.x, na.rm=TRUE) %>% round(3) %>% as.character()
  )


```

По-хорошему весь нижележащий код надо обернуть в функции

```{r descriptive_patient}
factor_patient_table <- lapply(common_df_patient %>% 
         select(where(is.factor)) %>% 
         colnames, 
       function(x) catStat(common_df_patient, x) %>% 
        as.data.frame) %>% 
  do.call(rbind, .) %>% 
  select(variable, variant, number, proportionIntoGroup, proportionCI) %>% 
  rename(group_proportion = proportionIntoGroup,
         proportion_CI = proportionCI)
factor_patient_table %>% flextable() %>% theme_box() %>% merge_v()
```

```{r descriptive_disease}
factor_disease_acute_table <- lapply(common_df_disease %>% filter(TRIND == "acute GVHD") %>%
                                       select(-contains("chronic_")) %>% 
  select(-CGVHDOCC, -PTSTAT, -SEVTYPE, -SEVGRADE, -TRIND, -AGVHDOCC) %>%
         select(where(is.factor)) %>% 
         colnames, 
       function(x) catStat(common_df_disease %>% filter(TRIND == "acute GVHD"), x) %>% 
        as.data.frame) %>% 
  do.call(rbind, .) %>% 
  select(variable, variant, number, proportionIntoGroup, proportionCI) %>% 
  rename(group_proportion = proportionIntoGroup,
         proportion_CI = proportionCI)
factor_disease_acute_table %>% flextable() %>% theme_box() %>% merge_v()

numeric_disease_acute_table <- common_df_disease %>% filter(TRIND == "acute GVHD") %>%
  summarise(across(is.numeric, statistics)) %>%
  stack %>% 
  rename(value = values) %>% 
  separate(ind, sep = "_", into = c("variable", "statistic")) %>% 
  pivot_wider(
    names_from = variable,
    values_from = value
  )
numeric_disease_acute_table %>% flextable() %>% theme_box() %>% merge_v()
```

```{r descriptive_disease}
factor_disease_chronic_table <- lapply(common_df_disease %>% filter(TRIND == "chronic GVHD") %>%
                                         select(-contains("acute_")) %>%
                                         select(-AGVHDGR) %>%
                                         
         select(where(is.factor)) %>% 
         colnames, 
       function(x) catStat(common_df_disease %>% filter(TRIND == "chronic GVHD"), x) %>% 
        as.data.frame) %>% 
  do.call(rbind, .) %>% 
  select(variable, variant, number, proportionIntoGroup, proportionCI) %>% 
  rename(group_proportion = proportionIntoGroup,
         proportion_CI = proportionCI)
factor_disease_chronic_table %>% flextable() %>% theme_box() %>% merge_v()

numeric_disease_chronic_table <- common_df_disease %>% filter(TRIND == "chronic GVHD") %>%
  summarise(across(is.numeric, statistics)) %>%
  stack %>% 
  rename(value = values) %>% 
  separate(ind, sep = "_", into = c("variable", "statistic")) %>% 
  pivot_wider(
    names_from = variable,
    values_from = value
  )
numeric_disease_chronic_table %>% flextable() %>% theme_box() %>% merge_v()
```

```{r}
#LOT1
factor_treatment_acute_table1 <- lapply(common_df_treatment %>% 
                                         filter(TRIND == "acute GVHD") %>% 
                                         filter(LOT == "1") %>%
                                          select(where(is.factor)) %>% 
                                          select(ALIVE, ATCN, DRUGN, TRRESP, RESPEV) %>% 
         colnames, 
       function(x) catStat(common_df_treatment %>% filter(TRIND == "acute GVHD")%>% 
                                         filter(LOT == "1"), x) %>% 
        as.data.frame) %>% 
  do.call(rbind, .) %>% 
  select(variable, variant, number, proportionIntoGroup, proportionCI) %>% 
  rename(group_proportion = proportionIntoGroup,
         proportion_CI = proportionCI) 
factor_treatment_acute_table1 %>% flextable() %>% theme_box() %>% merge_v()

factor_treatment_chronic_table1 <- lapply(common_df_treatment %>% filter(TRIND == "chronic GVHD") %>% 
         filter(LOT == "1") %>%
                                          select(where(is.factor)) %>% 
                                          select(ALIVE, ATCN, DRUGN, TRRESP, RESPEV) %>% 
         colnames, 
       function(x) catStat(common_df_treatment %>% filter(TRIND == "chronic GVHD")%>% 
                                         filter(LOT == "1"), x) %>% 
        as.data.frame) %>% 
  do.call(rbind, .) %>% 
  select(variable, variant, number, proportionIntoGroup, proportionCI) %>% 
  rename(group_proportion = proportionIntoGroup,
         proportion_CI = proportionCI)
factor_treatment_chronic_table1 %>% flextable() %>% theme_box() %>% merge_v()
```

```{r}
#LOT2
factor_treatment_acute_table2 <- lapply(common_df_treatment %>% 
                                         filter(TRIND == "acute GVHD") %>%
                                         filter(LOT == "2") %>%
                                          select(where(is.factor)) %>% 
                                          select(ALIVE, ATCN, DRUGN, TRRESP, RESPEV) %>% 
         colnames, 
       function(x) catStat(common_df_treatment %>% filter(TRIND == "acute GVHD")%>% 
                                         filter(LOT == "2"), x) %>% 
        as.data.frame) %>% 
  do.call(rbind, .) %>% 
  select(variable, variant, number, proportionIntoGroup, proportionCI) %>% 
  rename(group_proportion = proportionIntoGroup,
         proportion_CI = proportionCI)
factor_treatment_acute_table2 %>% flextable() %>% theme_box() %>% merge_v()

factor_treatment_chronic_table2 <- lapply(common_df_treatment %>% filter(TRIND == "chronic GVHD") %>% 
         filter(LOT == "2") %>%
                                          select(where(is.factor)) %>% 
                                          select(ALIVE, ATCN, DRUGN, TRRESP, RESPEV) %>% 
         colnames, 
       function(x) catStat(common_df_treatment %>% filter(TRIND == "chronic GVHD")%>% 
                                         filter(LOT == "2"), x) %>% 
        as.data.frame) %>% 
  do.call(rbind, .) %>% 
  select(variable, variant, number, proportionIntoGroup, proportionCI) %>% 
  rename(group_proportion = proportionIntoGroup,
         proportion_CI = proportionCI)
factor_treatment_chronic_table2 %>% flextable() %>% theme_box() %>% merge_v()
```